# 担保的或有事项披露

提问人：3311008 时间：2010-03-11 10:07:33
集团公司的母公司为子公司提供借款担保。在集团合并报表附注中不披露，母公司报表中披露，这种做法是否正确？母公司与集团合并报表是在同一份报告里的！

回答人：chenyiwei
回复 楼主 3311008 的帖子应当可以接受。 但如果是上市公司的年度财务报表，应同时考虑交易所年报填报软件中的格式设置和相关信息披露要求。